臺灣板橋地方法院刑事裁定　　　　　　　　94年度自字第58號
自　訴　人　乙○○
　　　　　　甲○○
上二人共同
自訴代理人　邱碩松 律師
被　　　告　丙○○原名熊偉）.
上列被告因誣告案件，經自訴人提起自訴，本院裁定如下：
    主  文
自訴駁回。
    理  由
一、自訴意旨略以：被告丙○○與訴外人翁玄縉共同於民國91年
    9 月11日上午至自訴人乙○○、甲○○任職之精國醫療器材
    有限公司，與自訴人發生爭執並出言恐嚇自訴人之情，經臺
    灣板橋地方法院檢察署以91年偵字第20441 號提起公訴，並
    經鈞院以93年度易字第490 號判決判處有期徒刑3 月、再經
    臺灣高等法院以93年度上易字第1996號判決撤銷改判拘役50
    日確定，惟被告丙○○竟以否定上開確定判決所認定事實及
    令自訴人受刑事處罰為目的，於94年7 月7 日提起誣告自訴
    ，經鈞院以94年度自字第46號裁定駁回自訴，因認被告丙○○涉犯刑法第169 條第1 項之誣告罪嫌云云。
二、按法院或受命法官於自訴案件第一次審判期日前訊問及調查
    結果，如認為案件有刑事訴訟法第252 條至第254 條之情形
    者，得以裁定駁回其自訴，同法第326 條第3 項定有明文。
    又誣告罪之成立，以意圖他人受刑事處分虛構事實而向該管
    公務員申告為其要件，故其所訴事實，雖不能證明係屬實在
    ，而在積極方面尚無證據證明其確係故意虛構者，仍不能遽
    以誣告罪論處，業經最高法院著有46年臺上字第927 號判例
    足資參照。
三、經查：
（一）本件自訴人乙○○、甲○○二人前於91年間，告訴被告丙○○涉嫌恐嚇犯行，經本院於93年10月15日以93年度易字
      第490 號判決有期徒刑3 月，被告丙○○提起上訴，復經
      臺灣高等法院於94年3 月9 日以93年度上易字第1996號判
      決撤銷原判決，改判拘役50日確定；嗣被告丙○○於94年
      7 月間向本院自訴乙○○、甲○○涉及誣告罪嫌，復經本
      院於94年8 月22日以94年度自字第46號裁定駁回自訴確定
      之情，業據本院調取上開刑事案件卷宗2 份核閱屬實，堪
      以認定。
（二）依被告丙○○於前開自訴案件所據之自訴事實，係以證人
      陳林瓊珠於該刑事案件係明確證稱未聽見被告丙○○出言
      恐嚇自訴人，且自訴人所提出之錄影帶擷取畫面經自訴人
      自行加註，該加註部分為其捏稱之詞，再案發現場之錄音
      帶部分內容不清等理由，以為指訴之依據。經查：證人陳
      林瓊珠於前揭恐嚇案件之一審法院審理時證稱：伊當時原
      在辦公室內的工作場所，被告翁玄縉進入辦公室後，經他
      人通知要談會錢的事，才到辦公室，看見被告翁玄縉與乙○○因會錢之事發生衝突，因為乙○○對伊及郭玉枝稱會
      錢不用繳，表示被告翁玄縉有欠乙○○錢，要用欠款來抵
      會錢，被告翁玄縉一直用三字經在罵乙○○，當時吵架後
      ，被告丙○○也到辦公室門外，被告翁玄縉出門時仍在門
      外大小聲，與甲○○發生拉扯，就在門外稱：「你要是出
      去要注意一點（臺語）」等語（見該案件原審93年7 月27
      日審判筆錄），是依其上開證述，係證稱出言恐嚇自訴人
      之人為訴外人翁玄縉，並非被告本人。又該案件所附之案
      發現場錄影帶擷取畫面資料，係經自訴人乙○○、甲○○
      於時間10:35:44該格畫面下方書寫附註：「翁玄縉手指甲○○與乙○○出言恐嚇」、再於時間10:35:50該格畫面下
      方書寫附註：「熊偉恐嚇兩人“出門不要被我遇到”」、
      又於時間10:35:53該格畫面下方書寫附註：「翁玄縉與熊
      偉不斷手指甲○○與乙○○出言恐嚇」等語（見該案件92
      年度偵續字第227 號偵查卷第38頁）；另被告丙○○於該
      案所提出之錄音帶聲音吵雜聽不清楚之情，亦經被告丙○○於該案審理時所自承在卷等情（見該案件之臺灣高等法
      院93年度上易字第19 96 號卷第54頁），此經本院依職權
      調取該案卷宗詳閱核實，是被告丙○○雖不服上開恐嚇案
      件之有罪確定判決，並據此自訴乙○○、甲○○涉犯誣告
      罪嫌，惟被告依據上開證據所提出之自訴，並無捏造不實
      事實之情事，而係有所本，縱被告所自訴之事實因不能證
      明有犯罪嫌疑，業經本院裁定駁回自訴確定，自難認被告
      丙○○上開自訴有誣告自訴人乙○○、甲○○之不法意圖
      。
（三）至被告丙○○雖以自訴人乙○○、甲○○於被告前所提起
      之自訴案件訊問時，當庭與被告達成協議，被告同意法院
      裁定駁回被告前開自訴，自訴人亦承諾不再對被告提出誣
      告自訴，是自訴人違反上開協議提起本件自訴，並請求傳
      喚該自訴案件之承審法官、書記官、被告丙○○該案所委
      任之自訴代理人及聲請勘驗該案件之開庭錄音帶云云，然
      有關提起自訴之權利，並不得事先拋棄，且刑法第169 條
      第1 項之誣告罪係屬非告訴乃論之罪，縱自訴人提起自訴
      後，該自訴之提起亦不得撤回，是無論本件自訴人乙○○
      、甲○○有無與被告丙○○協議是否不提起誣告自訴，仍
      無礙於其二人本件自訴提起之合法性，則被告上開調查證
      據之聲請，核無必要，附此敘明。
（四）綜上，本件查無任何積極證據足證被告有何誣告之犯意，
      自不能徒憑自訴人片言遽入被告於罪，是本院依訊問及調
      查結果，認本案有刑事訴訟法第252 條第10款所定犯罪嫌
      疑不足之情形甚明，揆諸前揭說明，爰裁定駁回其自訴。
據上論斷，應依刑事訴訟法第326 條第3 項、第252 條第10款，
裁定如主文。
中　　華　　民　　國　　94　　年　　11　　月　　29　　日
                  刑事第三庭    審判長法　官  李麗玲
                                      法  官  王兆光
                                      法  官  鄧雅心
以上正本證明與原本無異
如不服本裁定應於送達後5日內向本院提出抗告狀
                                      書記官  黃美雲
中　　華　　民　　國　　94　　年　　11　　月　　29　　日
